【裁判字號】    90,上易,1283
【裁判日期】    900411
【裁判案由】    毒品危害防制條例
【裁判全文】
臺灣高等法院刑事判決                            九十年度上易字第一二八三號
    上  訴  人  臺灣基隆地方法院檢察署檢察官
    被      告  甲○○
右上訴人因被告毒品危害防制條例案件，不服臺灣基隆地方法院九十年度易字第一二
號，中華民國九十年二月二十二日第一審判決（起訴案號：臺灣基隆地方法院檢察署
八十九年度毒偵緝字第三八五號）提起上訴，本院判決如左：
    主  文
原判決撤銷，發回臺灣基隆地方法院。
    理  由
一、公訴意旨略以：被告甲○○於民國八十九年一月十七日下午四時三十分許，在基
    隆市○○路、樂一路口，為警在其所搭乘ＥＺ—３２１號營業小客車後車廂內，
    查獲大麻一株，因認被告犯有毒品危害防制條例第十一條第二項之持有第二級毒
    品之罪嫌云云。
二、原審判決略以：按案件曾經判決確定者，應諭知免訴之判決，刑事訴訟法第三百
    零二條第一款定有明文。又案件曾經判決確定者，應為免訴之判決，係以同一案
    件，已經法院為實體上之確定判決，該被告應否受刑事制裁，即因前次判決而確
    定，不能更為其他有罪或無罪之實體上裁判。此項一事不再理之原則，關於實質
    上一罪或裁判上一罪，其一部事實已經判決確定者，對於構成一罪之其他部分，
    亦均有其適用（最高法院六十年台非字第七十七號、三十二年上字第二五七八號
    、八十四年度台上字第三０八０號判決參照）。連續犯係裁判上一罪，其一部犯
    罪事實曾經判決確定者，其效力當然及於全部。若檢察官復將他部分重行起訴，
    自應為免訴之諭知。被告前自八十八年十二月二日起，至八十九年二月六日止，
    連續施用第二級毒品安非他命，業經臺灣基隆地方法院於八十九年七月十一日，
    以八十九年度訴字第四四號判決有罪，並於八十九年八月二十五日確定在案，此
    有臺灣基隆地方法院被告全國前案紀錄表附卷可稽；本件被告持有第二級毒品大
    麻一株之事實，公訴人所認被告之行為時間，係在八十九年一月十七日十六時三
    十分許，適在上揭確定判決所認被告連續行為之期間內。再查安非他命及大麻俱
    為第二級毒品，而持有毒品係施用毒品之基本行為，故持有之低度行為即應為施
    用之高度行為所吸收，而不另論以持有毒品之罪，俾免為行為之重複評價。因此
    ，前案被告連續施用第二級毒品之犯行，既經判決有罪確定，本案被告持有第二
    級毒品之犯行，原屬前案確定判決吸用第二級毒品連續犯行之一部，應為前案既
    判力所及，依刑事訴訟法第三百零二條第一款規定，諭知免訴之判決，固非無見
    。
三、惟查，持有之低度行為應為施用之高度行為所吸收，係以同時施用及持有同一種
    毒品為前提，本案被告係持有大麻一株，尚未有施用，而前案被告係連續施用第
    二級毒品安非他命，雖大麻及安非他命均同屬第二級毒品，然持有大麻與持有安
    非他命之犯罪態樣並非相同，尚難以均屬第二級毒品等同視之，而為施用之高度
    行為所吸收。原判決認被告此部分犯行為前案既判力所及，而諭知免訴之判決，
    尚有誤會。檢察官上訴意旨，執此指摘原判決不當，請求撤銷改判，為有理由，
    自應由本院將原判決撤銷，發回原審法院更為適當之處置，並不經言詞辯論為之
    。
據上論斷，應依刑事訴訟法第三百六十九條第一項但書、第三百七十二條，判決如主
文。
中      華      民      國      九十      年      四      月    十一    日
                              臺灣高等法院刑事第二十一庭
                                  審判長法官  葉  騰  瑞
                                        法  官  江  國  華
                                        法  官  莊  明  彰
右正本證明與原本無異。
不得上訴。
                                        書記官  廖  嫣  雯
中      華      民      國      九十      年      四      月    十二    日


司法院資訊處製作；財團法人民間司法改革基金會備份。
